【裁判字號】    97,訴,4038
【裁判日期】    971121
【裁判案由】    槍砲彈藥刀械管制
【裁判全文】
臺灣板橋地方法院刑事判決              97年度訴字第4038號
公  訴  人  臺灣板橋地方法院檢察署檢察官
被      告  乙○○
指定辯護人  本院公設辯護人  丙○○
上列被告因違反槍砲彈藥刀械管制條例案件，經檢察官提起公訴
（97年度偵字第17621號），本院判決如下：
    主  文
乙○○未經許可，持有可發射子彈具有殺傷力之改造手槍，處有
期徒刑參年拾月，併科罰金新臺幣伍萬元，罰金如易服勞役，以
新臺幣壹仟元折算壹日。扣案可發射子彈具殺傷力之仿ＦN 廠一
九一０型半自動手槍製造之改造手槍（含彈匣壹個、槍枝管制編
號0000000000）壹枝沒收。
    事  實
一、乙○○明知可發射子彈具有殺傷力之改造手槍及具殺傷力之
    子彈，分別係槍砲彈藥刀械管制條例第四條第一項第一款、
    第二款所列管之槍砲、彈藥，非經中央主管機關許可，不得
    無故持有，竟基於持有可發射子彈具有殺傷力之改造手槍及
    具有殺傷力改造子彈之犯意，於民國九十四年至九十五年間
    之某日，在臺北市○○○○○路之「錢櫃ＫＴＶ」前，以新
    臺幣一萬五千元之價錢，向真實姓名年籍不詳自稱「林炳輝
    」之成年男子，購得可發射子彈具殺傷力之仿ＦN 廠一九一
    ０型半自動手槍製造之改造手槍（含彈匣一個、槍枝管制編
    號0000000000）一枝，及具有殺傷力之改造子彈
    二顆（起訴書誤載一顆），而無故持有之，並將上開槍、彈
    藏放在臺北縣新店市○○路二八０巷四之一號四樓住處。嗣
    乙○○於九十七年六月六日凌晨，攜帶上開槍、彈，並駕駛
    向友人賴玨妤借用之車號Ｅ七─三九八八號自用小客車，於
    同日二時四十分許，行經臺北縣板橋市○○路○段一七五號
    前，因故與李志發生口角爭執，乙○○即下車以上開槍枝
    之把手毆打甲○○頭部，並持槍射擊甲○○之肩部，致李志
    因此受有左肩槍傷、頭部撕裂傷之傷害（乙○○所涉傷害
    部分，前經李志於偵查中撤回告訴，另經檢察官為不起訴
    處分），嗣李志被送往亞東紀念醫院治療，經醫院報警調
    閱現場監視器，並通知上開自用小客車之車主賴玨妤到案而
    調查發現係乙○○持槍射傷李志，復經警聯繫策動後，乙
    ○○於同日晚間九時許攜帶上開改造槍枝及其持有之另一顆
    改造子彈至警局投案，並經警當場扣得改造槍枝一枝、改造
    子彈一顆（上述改造子彈原扣案一顆，經試射擊發，鑑定結
    果該顆子彈具殺傷力），而查悉上情。
二、案經臺北縣政府警察局板橋分局報請臺灣板橋地方法院檢察
    署檢察官偵查起訴。
    理  由
一、證據能力：
    查被告及辯護人對於下列各項證據方法之證據能力均無意見
    ，本院審酌各證據方法作成時之情況，認為並無不適當之情
    事，依刑事訴訟法第一百五十九條之五規定，均得作為證據
    ，合先敘明。
二、認定犯罪事實所憑之證據及理由：
    上揭犯罪事實，業據被告乙○○於警詢、偵查及本院審理中
    均坦承不諱，核與證人李志於警詢、偵查中、證人即李志
    遭被告持槍射傷時在場之陳文章於偵查中及證人即車號Ｅ
    七─三九八八號自用小客車之車主賴玨妤於警詢中供證之情
    節相符，並有仿ＦN 廠一九一０型半自動手槍製造之改造手
    槍（含彈匣一個）一枝及改造子彈一顆扣案可資佐證，及監
    視器翻拍照片共十七幀附卷可憑。又本件扣案改造手槍、子
    彈，經送內政部警政署刑事警察局鑑定結果，其中送鑑之手
    槍一枝，係仿ＦN 廠一九一０型半自動手槍製造之槍枝，換
    裝土造金屬槍管而成之改造手槍（含彈匣一個、槍枝管制編
    號0000000000），擊發功能正常，可供擊發適用
    子彈使用，認具殺傷力；送鑑之子彈一顆，認係非制式子彈
    ，由金屬彈殼組合直徑８．０ｍｍ金屬彈頭而成，經試射，
    可擊發，認具殺傷力等情，亦有該局九十七年六月三十日刑
    鑑字第０九七００八九四九五號槍彈鑑定書一份在卷可稽；
    另被告於上開事實欄所載時地因故與證人李志發生口角爭
    執，其下車以上開槍枝之把手毆打證人甲○○頭部，並持槍
    射擊證人甲○○之肩部，致證人李志因此受有左肩槍傷、
    頭部撕裂傷之傷害等情，亦有亞東紀念醫院診斷證明書在卷
    可稽，益徵被告所持有之改造手槍及其案發當時所擊發之改
    造子彈，顯然足以貫穿人之身體，均認具有殺傷力無訛。綜
    上，足徵被告上開自白核與事實相符，堪以採憑。本案事證
    明確，被告犯行，洵堪認定，應依法論科。
三、核被告所為，係犯槍砲彈藥刀械管制條例第八條第四項之未
    經許可持有可發射子彈具殺傷力之改造手槍罪，及同條例第
    十二條第四項之未經許可持有子彈罪。又被告以一持有行為
    ，同時未經許可持有上開改造手槍、子彈，觸犯上開二罪名
    ，為想像競合犯，應依刑法第五十五條規定，從一重之未經
    許可持有可發射子彈具殺傷力之改造手槍罪處斷。爰審酌被
    告長時間無故持有上開手槍、子彈，未繳交治安機關，竟公
    然持上開槍彈射傷證人李志，對於社會安全所生危害甚大
    ，及其犯罪之動機、目的、手段、高中學歷之智識程度（見
    警詢筆錄），兼衡被告犯後坦承犯行，並賠償證人李志新
    台幣十萬元，雙方達成已和解之態度（見李志九十七年七
    月三十一日偵查訊問筆錄）等一切情狀，量處如主文所示之
    刑，並就罰金部分諭知易服勞役之折算標準，以資懲儆。
四、扣案仿ＦN 廠一九一０型半自動手槍製造之改造手槍（含彈
    匣一個，槍枝管制編號0000000000），經內政部
    警政署刑事警察局鑑定結果，認具殺傷力，已如前述，屬違
    禁物，不問屬於犯人與否，應依刑法第三十八條第一項第一
    款之規定併予宣告沒收。至被告持槍射擊證人李志時所用
    之改造子彈（未扣案），及上揭扣案具殺傷力且已試射擊發
    之改造子彈一顆，因案發當時射擊及鑑驗時試射擊發，均已
    喪失效用，所遺留之彈頭及彈殼，已非違禁物，爰不予宣告
    沒收。
據上論斷，應依刑事訴訟法第二百九十九條第一項前段，槍砲彈
藥刀械管制條例第八條第四項、第十二條第四項，刑法第十一條
前段、第五十五條、第四十二條第三項、第三十八條第一項第一
款，判決如主文。
本案經檢察官李巧菱到庭執行職務。
中    華    民    國    97    年    11    月    21    日
                  刑事第十三庭  審判長法  官  白光華
                                      法  官  曾淑娟
                                      法  官  楊志雄
以上正本證明與原本無異。
如不服本判決應於收受判決後10日內向本院提出上訴書狀，並應
敘述具體理由。其未敘述上訴理由者，應於上訴期間屆滿後20日
內向本院補提理由書（均須按他造當事人之人數附繕本）「切勿
逕送上級法院」。
                                      書記官  陳春銘
中    華    民    國    97    年    11    月    21    日
附錄本案論罪科刑法條全文：
槍砲彈藥刀械管制條例第8條
未經許可，製造、販賣或運輸鋼筆槍、瓦斯槍、麻醉槍、獵槍、
空氣槍或第4 條第1 項第1 款所定其他可發射金屬或子彈具有殺
傷力之各式槍砲者，處無期徒刑或5 年以上有期徒刑，併科新臺
幣1 千萬元以下罰金。
未經許可，轉讓、出租或出借前項所列槍枝者，處5 年以上有期
徒刑，併科新臺幣1 千萬元以下罰金。
意圖供自己或他人犯罪之用，而犯前二項之罪者，處無期徒刑或
7年以上有期徒刑，併科新臺幣1 千萬元以下罰金。
未經許可，持有、寄藏或意圖販賣而陳列第1 項所列槍枝者，處
3 年以上10年以下有期徒刑，併科新臺幣700 萬元以下罰金。
第1 項至第3 項之未遂犯罰之。
槍砲彈藥刀械管制條例第12條
未經許可，製造、販賣或運輸子彈者，處1 年以上7 年以下有期
徒刑，併科新台幣500 萬元以下罰金。
未經許可，轉讓、出租或出借子彈者，處6 月以上5 年以下有期
徒刑，併科新台幣300 萬元以下罰金。
意圖供自己或他人犯罪之用，而犯前二項之罪者，處3 年以上10
年以下有期徒刑，併科新台幣700 萬元以下罰金。
未經許可，持有、寄藏或意圖販賣而陳列子彈者，處5 年以下有
期徒刑，併科新台幣300 萬元以下罰金。
第 1 項至第 3 項之未遂犯罰之。


司法院資訊處製作；財團法人民間司法改革基金會備份。
